臺灣板橋地方法院刑事裁定           100年度交聲字第1574號
原處分機關  交通部公路總局臺北區監理所
異  議  人
即受處分人  劉幸珠
上列異議人即受處分人因違反道路交通管理處罰條例案件，對於
交通部公路總局臺北區監理所所為如附表所示之違反道路交通管
理事件裁決書（原舉發通知單號碼：如附表所載），聲明異議，
本院裁定如下：
    主  文
異議駁回。
    理  由
一、本件受處分人異議意旨略以：
  (一)舉發機關新北市政府警察局新莊分局以受處分人所有之車牌
    號碼9K-3060 號自用小客車（下稱本件自小客車），於附表
    所示之時地，有該違反道路交通管理處罰條例之違規事實，
    經舉發機關以附表所示之舉發違反道路交通管理事件通知單
    舉發，再由原處分機關以附表所示之違反道路交通管理事件
    裁決書為同表所示之處罰。
  (二)受處分人在該址停車，僅係為前往星展銀行提款，即遭拖吊
    ，而新莊區○○街道均劃設紅線，停車格難尋覓，受處分人
    身患疾病，經濟困難，爰請能撤銷裁決書。
二、按「汽車駕駛人停車時，有下列情形之一者，處新臺幣六百
    元以上一千二百元以下罰鍰：一、在禁止臨時停車處所停車
    。二、…。」、「第一項情形，交通勤務警察、依法令執行
    交通稽查任務人員或交通助理人員，應責令汽車駕駛人將車
    移置適當處所；如汽車駕駛人不予移置或不在車內時，得由
    該交通勤務警察、依法令執行交通稽查任務人員或交通助理
    人員為之。」，道路交通管理處罰條例第56條第1 項第4 款
    、第3 項分別定有明文；另依違反道路交通管理事件統一裁
    罰基準及處理細則第2 條第2 項規定附件《附件違反道路交
    通管理事件統一裁罰基準表》規定，就「違反事件」為「在
    設有禁止停車標誌、標線之處所停車」之違反道路交通管理
    處罰條例第56條第1 項第4 款之行為，「違規車種」為「小
    型車」，在「期限內繳納或到案聽候裁決者」，依「統一裁
    罰基準」為罰鍰「新臺幣900 元」，「備註欄」並註明「交
    通勤務警察、依法令執行交通稽查任務人員或交通助理人員
    ，應責令汽車駕駛人將車移置適當處所；如汽車駕駛人不予
    移置或不在車內時，得由該交通勤務警察、依法令執行交通
    稽查任務人員或交通助理人員為之，或使用民間拖吊車拖離
    之，並收取移置費。」。
三、本件受處分人對其違規停車事實並不爭執，並有舉發機關之
    現場採證照片在卷可稽，是本件違規事實明確，且依聲明異
    議狀所載，受處分人對紅線係禁止停車之規範認知明確，是
    自難以其個人事由與對新莊區道路交通設施之規劃設置之意
    見，作為卸免其責任之事由。
四、綜上所述，本件異議人有附表所示之各該裁決書所載之違規
    行為，事證明確。從而，原處分機關依道路交通管理處罰條
    例及違反道路交通管理事件統一裁罰基準表裁處如各該處罰
    ，並無違誤或不當情形，是本件異議為無理由，應予駁回。
據上論斷，依道路交通管理處罰條例第87條第2 項、道路交通事
件處理辦法第18條，裁定如主文。
中    華    民    國   100    年    9     月    7     日
                  刑事第三庭  法  官  陳世旻
┌──────────────────────────────────────────────┐
│附表：                                                                         （新臺幣）   │
├──┬────────────────────────┬──────────────────┤
│編號│裁決書（北監自裁字第裁40-CO0000000號）          │舉發通知單（北警交字第CO0000000號） │
│    ├─────────┬───────┬──────┼─────┬─────┬──────┤
│    │(一)違規日時        │(一)裁決日期    │(一)送達日期  │舉發方式  │(一)舉發事實│(一)製單日期  │
│    │(二)違規地點        │(二)裁決主文    │(二)送達地址  │          │(二)違反法條│(二)應到案日  │
│    │(三)違規法條        │              │            │          │          │            │
│    │(四)違規事實        │              │            │          │          │            │
├──┼─────────┼───────┼──────┼─────┼─────┼──────┤
│ 一 │(一)100.01.03/15:03 │(一)100.04.25   │(一)100.07.12 │逕行舉發  │同裁決書  │(一)100.01.10 │
│    │(二)新莊區○○○路15│(二)罰鍰900 元  │(二)樹林戶籍  │          │          │(二)100.02.03 │
│    │  0 巷口          │（於100.02.01 │            │          │          │            │
│    │(三)第56條第1 項第1 │  繳清）      │            │          │          │            │
│    │  款              │              │            │          │          │            │
│    │(四)在禁止臨時停車處│              │            │          │          │            │
│    │  所停車          │              │            │          │          │            │
├──┼─────────┴───────┴──────┴─────┴─────┴──────┤
│備註│                                                                                      │
└──┴───────────────────────────────────────────┘
以上正本證明與原本無異
如不服本裁定應於送達後5日內向本院提出抗告狀
                              書記官  梁福建
中    華    民    國   100    年    9     月    9     日